臺灣桃園地方法院交通事件裁定　　　　 94年度交聲字第498號
原處分機關　交通部公路總局新竹區監理所中壢監理站
異　議　人
即受處分人　甲○○原名吳雪蕉.
上列受處分人因違反道路交通管理處罰條例事件，對交通部公路
總局新竹區監理所中壢監理站違反道路交通管理事件裁決書所為
處分（原處分案號：94年10月17日壢監裁字第裁53-E00000000號
、94年10月25日壢監裁字第裁53-E00000000號），聲明異議，本
院裁定如下：
        主  文
甲○○不服從交通勤務警察稽查部分之原處分撤銷。
甲○○不服從交通勤務警察稽查部分，不罰。
其餘異議均駁回。
        理  由
一、異議意旨略以：我是因等候紅燈而停車於機車停等區後方，
    並未占用機車停等區，且因不確定是否有違規，我才要求警
    員要看過監視錄影畫面才願意出示駕駛執照；而且我有出示
    行車執照，並跟警員一起到分局查看錄影帶，並無不服取締
    之情事。基於上述原因，為此聲請撤銷原處分另為適法處分
    云云。
二、本件違規事實係異議人甲○○於民國94年7 月8 日15時25分
    許，駕駛車號2P-7943 號自用小客車，行經新竹市○○路、
    北門街口，為新竹市警察局第一分局警備隊員警攔查舉發「
    未帶駕照（拒出示）」、「占用機車停等區」、「不服稽查
    取締、態度傲漫（慢）」等3 項違規事由，而填製新竹市警
    察局竹市警交字第E00000000 號、E00000000 號舉發違反道
    路交通管理事件通知單，惟異議人於到案陳述不服舉發，裁
    決機關認為無理由，遂於94年10月17日、同年月25日分別裁
    決處罰鍰各新台幣（下同）1,200 、900 元，並分別記違規
    點數1 點，有前揭舉發通知單、裁決書各2 份附卷可參，合
    先敘明。
三、按汽車駕駛人駕駛車輛未隨身攜帶駕駛執照者處3 百元以上
    6 百元以下罰鍰；又汽車駕駛人，駕駛汽車不遵守道路交通
    標誌、標線、號誌之指示者，處9 百元以上1 千8 百元以下
    罰鍰，並記違規點數1 點。道路交通管理處罰條例第25條第
    3 款、第60條第2 項第3 款、第63條第1 項第1 款分別定有
    明文。
四、有關未帶駕照及占用機車停等區部分（即駁回異議部分）：
  (一)異議人對於自始至終並未出示駕駛執照一情坦承不諱，核與
    證人即案發當日攔查舉發異議人上開違規事實之員警張振鴻
    於本院調查程序中結證稱：異議人經我多次要求仍自始至終
    未出示駕駛執照等語相符。異議人雖辯稱：因不確定是否有
    違規，我才要求警員要看過監視錄影畫面才願意出示駕駛執
    照云云。惟本件異議人嗣後確實與警員一同至警局查看監視
    錄影畫面，然稽之異議人於查看後仍然未出示駕照，反而有
    出示行車執照、國民身分證乙節觀之，堪認異議人並未隨身
    攜帶駕駛執照乙情應屬實。
  (二)又異議人雖否認有占用機車停等區之違規事實，然查上情業
    據證人即員警張振鴻於本院調查程序中結證稱：異議人於等
    候紅燈時，確實將車停置於機車停等區內，我當時騎乘警用
    機車位於異議人汽車後方，並待異議人綠燈右轉後才攔停舉
    發等語明確。再參諸證人庭呈之監視器翻拍照片2 張所示：
    異議人所有之紅色汽車確實完全占用機車停等區無訛。雖異
    議人仍辯稱：該照片並未拍到紅綠燈號誌，且不能證明該車
    確是我當時所駕駛之汽車云云。然查，異議人自承伊所駕駛
    之自用小客車為紅色、喜美汽車，核與照片中之汽車特徵相
    符。又證人即舉發之員警於舉發前確實緊隨異議人之汽車後
    方，此觀諸上開照片中有警員騎乘警用機車出現於舉發照片
    中自明，依證人所述並係於異議人綠燈右轉後立即攔停舉發
    ，衡情亦無誤認之可能。且證人張振鴻為執行職務之公務員
    ，與異議人間並無任何親誼怨隙存在，顯無勾串或誣攀異議
    人之必要等節，足見證人張振鴻之證述堪可採信。據上，異
    議人確有違規占用機車停等區之事實，已可認定。異議人上
    開所辯云云，顯屬卸責之詞。
  (三)綜上，本件異議人於右揭時、地，駕駛車號2P-7943 號自用
    小客車，未隨身攜帶駕照及占用機車停等區等事實，已臻明
    確。
五、有關不服稽查部分（即撤銷原處分部分）：
    至於員警舉發異議人不服稽查部分，雖係以異議遭攔停後拒
    絕下車，並遲至警局才提出國民身分證一節為據。然按，道
    路交通管理處罰條例第60條第2 項第1 款規定「汽車駕駛人
    駕駛汽車，不服從交通勤務警察之指揮或稽查」者，係指駕
    駛人在稽查過程中，有言語、肢體等侮辱、反抗舉止而言。
    本件異議人拒絕出示駕駛執照之事實，業經警員依據道路交
    通管理處罰條例第25條第3 款規定舉發違規，已如前述，自
    難以同一事實視同不服稽查，再為舉發。又異議人雖有拖延
    下車之事實，然觀諸異議人嗣後確實與警員返回警局觀看監
    視錄影畫面，並出具身分證、行車執照等證件等節，足見異
    議人所辯欲確認有無違規事實，並無不服從員警攔查之情，
    應堪採信。從而，異議人上開情節，尚難以不服稽查論處，
    異議人此部分之聲明異議為有理由。
六、按交通法庭認為聲明異議無理由者，應以裁定駁回之；認為
    聲明異議有理由，應以裁定將原處分經聲明異議之部分撤銷
    ，並自為裁定，道路交通案件處理辦法第19條、第20條分別
    定有明文。經查，本件異議人確有未帶駕照及占用機車停等
    區等違規事實，原處分機關據此裁罰異議人1,200 元並記違
    規點數1 點（94年10月17日壢監裁字第裁53-E00000000號）
    ，於法有據，異議人此部分之聲明異議並無理由；惟異議人
    遲延下車並拒絕出示駕駛執照部分，尚非該當不服稽查等情
    ，已如前述，原處分不查，遽認異議人有不服稽查之違規情
    事，裁處異議人罰鍰900 元，並記違規點數1 點（94年10月
    25日壢監裁字第裁53-E00000000號），即有違誤，異議人以
    並未拒絕稽查為由，向本院聲明異議，則屬有理由，而原處
    分既有如上可議，自應由本院予以撤銷，另為適法裁定，爰
    裁定如主文。
據上論斷，應依道路交通案件處理辦法第19條第20條，裁定如主
文。
中　　華　　民　　國　　94　　年　　11　　月　　24　　日
                        交通法庭  法 官 陳  永  來
上正本證明與原本無異。
如不服本裁定，應於裁定送達後5日內向本院提出抗告狀。
                                  書記官  劉  霜  潔
中　　華　　民　　國　　94　　年　　11　　月　　24　　日
